---
title: "Capitulo 1"
name: "Alejandro Andrade Guerrero"
date: "19/03/2025"
output: 
  html_document:
    toc: true
    toc_depth: 1
    theme: cerulean
---

```{=html}
<style>
body {
text-align: justify}
</style>
```

```{=html}
<style type="text/css">
body{/*Normal*/
     font-size: 20px;
}
</style>
```

```{r setup, include=FALSE}
knitr::opts_chunk$set(echo = TRUE)
library(knitr)
library(tidyverse)
library(discrtr) 
library(mlogit)
library(readr) 
library(plotly)
```


```{r}
data("Mode")
```


```{r}
glimpse(Mode)
```
La variable choice es de tipo categórico, en contraste con las otras ocho variables que son de tipo numérico o cuantitativo.



```{r}
summary(Mode)
```
Se identifican cuatro medios de transporte (automóvil, coche compartido, autobús y tren), donde el automóvil es el preferido con 218 casos registrados, y el coche compartido es el menos elegido, con solo 32 casos

```{r}
ggplot(Mode)+
  geom_bar(aes(choice, fill=choice), color="black", show.legend = FALSE)+
  theme_bw()
```


```{r}
ggplot(Mode)+
  geom_density(aes(cost.car, fill="car"), color="black", alpha=0.5)+
  geom_density(aes(cost.carpool , fill="carpool"), color="black", alpha=0.5)+
  geom_density(aes(cost.bus, fill="bus"), color="black", alpha=0.5)+
  geom_density(aes(cost.rail, fill="rail"), color="black", alpha=0.5)+
  scale_fill_manual(values=c("car"= "red", "carpool"="purple", "bus"="green", "rail"="pink"), name="Mode")+
  xlab("Cost")+
theme_bw()
  
```
El automóvil es el medio de transporte con el costo más elevado, mientras que el carpool es la opción más económica.


```{r}
grafica_time <- ggplot(Mode)+
  geom_density(aes(time.car, fill="car"), color="black", alpha=0.5)+
  geom_density(aes(time.carpool , fill="carpool"), color="black", alpha=0.5)+
  geom_density(aes(time.bus, fill="bus"), color="black", alpha=0.5)+
  geom_density(aes(time.rail, fill="rail"), color="black", alpha=0.5)+
  scale_fill_manual(values=c("car"= "firebrick", "carpool"="dodgerblue", "bus"="darkgoldenrod2", "rail"="cyan"), name="Mode")+
  xlab("Time")+
theme_bw()


ggplotly(grafica_time)  
```
El automóvil suele ser más rápido, mientras que el autobús o el tren pueden experimentar retrasos y demoras con mayor frecuencia.


```{r}
varnum <- Mode |> dplyr::select(where(is.numeric))
varnum <- names(varnum)

for (var in varnum) {
grafica_box <- ggplot(Mode)+
  geom_boxplot(aes(choice, eval(as.name(var)), fill=choice), show.legend=FALSE)+
  ylab(var)+
  theme_bw()
  
  print(grafica_box)
    
}



```
Se opta por el carpool y el autobús principalmente por ser opciones más económicas, mientras que el automóvil, aunque ofrece mayor rapidez, resulta más costoso.
