---
title: "Capitulo 4"
author: "Alejandro Andrade Guerrero"
date: "29/04/2025"
output: html_document
---

```{r, include=FALSE, echo=FALSE}
library(knitr)
library(tidyverse)
library(discrtr)
library(dplyr)
library(ggplot2)
library(mlogit) 
library(readr)
library(stargazer) 
library(gplots)
library(ggmosaic)
library(treemapify)
library(ggridges)
library(ggalluvial)
library(evd)
library(htmlwidgets)
library(kableExtra)
library(plotly)
library(tidyr)
library(webshot2)
```

***Ejercicios del capítulo 5***

```{r}

data("mc_commute_wide", package = "discrtr")

mc_commute_long <- mc_commute_wide |> 
mlogit.data(shape="wide",
            choice = "choice",
            varying = 3:22)

mc_commute_predict <- mc_commute_long[1:52, ]
mc_commute_predict$sidewalk_density <- rep(seq(from=0, to=60, by=5), each=4)

```

1.  In the example in this chapter we estimated the probabilities of choosing different modes by sidewalk density setting travel time to the in-sample median. Use model2 to calculate the probability of choosing different modes by in-sample median sidewalk density but now for travel times of 20, 30, and 40min. Discuss the results.

```{r}

f2 <- mFormula(choice ~ time | sidewalk_density)

model2 <- mlogit(f2, mc_commute_long)

times <- c(20, 30, 40)
results <- list()

for (t in times) {
    mc_commute_predict$time <- t
    probs <- predict(model2, newdata=mc_commute_predict)
    results[[as.character(t)]] <- probs
}

for (t in times) {
    cat("\nProbabilities for travel time =", t, "minutes:\n")
    print(results[[as.character(t)]])
}

```

En este escenario, f2 considera que el impacto del tiempo de viaje es uniforme para todas las opciones. Esto significa que un aumento en el tiempo de viaje reduce la utilidad de cada alternativa en igual medida.

2.  Estimate a model using formula f3 (call it model3). Discuss the output of this model.

```{r}

f3 <- mFormula(choice ~ 0 | sidewalk_density | time)

model3 <- mlogit(f3, mc_commute_long)

summary(model3)
```

3.  Model3 permite que el impacto del tiempo de viaje varíe según cada alternativa, lo que significa que cada modo de transporte puede verse influenciado de manera diferente por el incremento en la duración del viaje

3.- .Use model3 to calculate the probability of choosing different modes by in sample median sidewalk density but now for travel times of 20, 30, and 40min. Discuss the results.

```{r}

times <- c(20, 30, 40)
results <- list()

for (t in times) {
    mc_commute_predict$time <- t
    probs <- predict(model3, newdata=mc_commute_predict)
    results[[as.character(t)]] <- probs
}

for (t in times) {
    cat("\nProbabilities for travel time =", t, "minutes:\n")
    print(results[[as.character(t)]])
}

```

A medida que aumenta el tiempo de viaje, la probabilidad de optar por el automóvil, el autobús o caminar disminuye. Por el contrario, la elección de la bicicleta tiende a incrementarse cuando el tiempo de viaje se prolonga.

4.  In the general case, what is the value of the log-likelihood of the null (Equally Likely) model?

```{r}

f0 <- mFormula(choice ~ 1)
model0 <- mlogit(f0, mc_commute_long)
summary(model0)

```

<b>Log-Likelihood: -1547.2</b>

5.  Use the likelihood ratio test to compare model3 to model2? Discuss the results. What restrictions would you need to impose in model3 to obtain model2?

```{r}

lrtest(model2, model3)

```

El modelo 2 (model3) presenta un ajuste considerablemente superior en comparación con el modelo 1 (model2). Esto indica que permitir que el efecto del tiempo de viaje varíe según cada modo de transporte mejora notablemente la precisión del modelo.

Para obtener el modelo 2 (model2), sería necesario imponer una restricción que iguale los coeficientes del tiempo de viaje para todas las alternativas, es decir, forzar que el impacto del tiempo sea idéntico en cada opción.